---
output: github_document
---

<!-- README.md is generated from README.Rmd. Please edit that file -->

```{r, include = FALSE}
knitr::opts_chunk$set(
  collapse = TRUE,
  comment = "#>",
  fig.path = "man/figures/README-",
  out.width = "100%"
)
```

# Pacote Letras

<!-- badges: start -->
[![R-CMD-check](https://github.com/damarals/letras/workflows/R-CMD-check/badge.svg)](https://github.com/damarals/letras/actions)
[![atualizar-dados](https://github.com/damarals/letras/actions/workflows/atualizar-dados.yaml/badge.svg)](https://github.com/damarals/letras/actions/workflows/atualizar-dados.yaml)
<!-- badges: end -->

O objetivo deste pacote é disponibilizar as letras do gênero Gospel (Católica, Protestante, Internacional, etc). O pacote é atualizado semanalmente através de um workflow com [GitHub Actions](https://github.com/damarals/letras/actions).

Os dados foram obtidos do [Portal Letras](https://www.letras.mus.br/).

__Caso você não utilize R__, é possível __fazer download das letras__ através dos seguintes links:

  - *Letras Individuais* [Arquivo `.zip`](https://github.com/damarals/letras/raw/master/inst/letras.zip) 
  - *Tabela de Artistas* [Arquivo `.csv`](https://github.com/damarals/letras/raw/master/inst/csv/artistas.csv) 
  - *Tabela de Músicas* [Arquivo `.csv`](https://github.com/damarals/letras/raw/master/inst/csv/musicas.csv) 
  - *Tabela de Letras* [Arquivo `.csv`](https://github.com/damarals/letras/raw/master/inst/csv/letras.csv) 
  
O arquivo de letras individuais, contem todas as letras do gênero gospel em `.txt` zipadas, esse formato é aceito pelos mais comuns *softwares* de apresentações em igrejas. Já os arquivos `.csv` foram salvos com encoding UTF-8 e separados por vírgula.  

## Instalação

Este pacote pode ser instalado através do  [GitHub](https://github.com/) utilizando o seguinte código em `R`:

``` r
# install.packages("devtools")
devtools::install_github("damarals/letras")
library(letras)
```
## Como usar?

Caso você tenha conexão à internet, é possível buscar a base atualizada usando a função `dados_atualizados()`:

```{r}
letras_atualizadas <- letras::dados_atualizados(tabela = 'letras') 
```

Caso você não tenha conexão à internet, você pode utilizar a base
disponível no pacote. Porém as mesmas estarão atualizadas até a data em
que você instalou (ou atualizou) o pacote. 

Abaixo segue um exemplo da base disponível:

```{r example}
dplyr::glimpse(letras::letras)
```

### Exemplo de tabela

```{r echo=FALSE}
letras_atualizadas <- dplyr::mutate(letras::letras, 
                                    letra = stringr::str_trunc(letra, 20))
```

```{r eval=TRUE, message=FALSE, warning=FALSE, include=TRUE}
library(magrittr)
letras_atualizadas %>% 
  head(5) %>%
  knitr::kable() 
```
